高雄高等行政法院判決　　　　　　　　　　　　　　　九十三年度訴字第一九九號
　　　　　　　　　　　　　　　.
　　原　　　告　共銘興業股份有限公司
　　代　表　人　甲○○
　　訴訟代理人　丙○○
　　被　　　告　財政部高雄關稅局
　　代　表　人　乙○○　局長
　　訴訟代理人　王焜輝
　　　　　　　　楊鴻輝
　　　　　　　　楊德輝
右當事人間因違反海關緝私條例事件，原告不服財政部中華民國九十三年一月六日台
財訴字第○九二○○六七二九一號訴願決定，提起行政訴訟。本院判決如左：
    主  文
原告之訴駁回。
訴訟費用由原告負擔。
    事  實
甲、事實概要：
緣原告於民國（下同）九十一年九月十日委由一心報關股份有限公司（以下簡稱一心
公司）向被告所屬前鎮分局報運進口ＰＲＯＺＥＮ　Ｉ‧Ｑ‧Ｆ‧　ＬＯＣＯＳ（冷
凍南美貝）乙批（報單號碼：第ＢＣ／ＡＡ／九一／四八○七／○○○三號），報列
進口稅則號別第○三○七‧九九‧一七‧○○—三號，稅率百分之十五，單位價格Ｆ
ＯＢ　ＵＳＤ　４‧５／ＫＧ，完稅價格新台幣（以下未載明美金者，即為新台幣）
一、四七七、六三八元，經被告依行為時關稅法第十四條第二項規定，依原告之申請
，按其原申報稅則稅率徵稅放行在案。嗣經被告實施事後稽核發現原告涉有繳驗不實
發票，虛報價值偷漏關稅及營業稅之違法行為，遂依據查得價格ＦＯＢ　ＵＳＤ　７
／ＫＧ，改估來貨完稅價格為二、○三九、七三四元，並依海關緝私條例第三十七條
第一項第三款之規定，按所漏進口稅額六七、九六○元處以二倍之罰鍰計一三五、九
二○元，並依同條例第四十四條規定，追徵所漏進口稅費計九九、六九六元（包括進
口稅六七、九六○元、營業稅三一、五○三元及推廣貿易服務費二三三元）﹔另依行
為時加值型及非加值型營業稅法（下稱營業稅法）第五十一條第七款規定，按所漏營
業稅額三一、五○三元處三倍之罰鍰計九四、五○○元（計至百元止）。原告不服，
申經復查，未獲變更，提起訴願亦遭決定駁回，遂提起本件行政訴訟。
乙、兩造聲明：
一、原告聲明求為判決：訴願決定及原處分均撤銷。
二、被告聲明求為判決：原告之訴駁回。
丙、兩造主張之理由：
一、原告主張之理由：
（一）原告報關時所繳驗之發票係賣方於裝船後透過美國「ＫＵＡＮＧ　ＹＡＮＧ
      ＩＮＴＥＲＮＡＴＩＯＮＡＬ　ＩＮＣ」與原告結算後，再由賣方（即受益人
      ）更正簽發，係裝船後之實際銷售價格。本案依據開狀銀行留存之發票所載，
      單價Ｆ‧Ｏ‧Ｂ　ＵＳＤ　７／ＫＧ，而原告檢附之發票為單價Ｆ‧Ｏ‧Ｂ
      ＵＳＤ　４‧５／ＫＧ，乃因信用狀之價格係開狀時未結算前之狀態，而原告
      所繳驗之發票係雙方結算後由受益人所簽發，受益人亦將結算後差額美金二一
      、二五○元匯入開狀銀行退還原告（見國外發票、結算書、匯入匯款通知書及
      匯入匯款買匯水單），更何況原告於第一商業銀行贖單時實際付款之金額為美
      金三八、二五○元（見結匯證實書），其與原告所繳驗之發票金額相同，顯見
      原告所繳驗之發票係實際付款之最後真實價格，因為信用狀之實際付款金額應
      以銀行之進口結匯證實書為準，被告及財政部未以進口結匯證實書為依據，有
      違國際銀行間之貨幣清算慣例，實有違誤。
（二）再者，開狀銀行所留存之價格資料可信，但結匯證實書亦屬留存於開狀銀行者
      ，其結匯付款金額亦應屬真實可信，兩者之所以不同，僅在於結算前後而已，
      兩者金額雖不同，但並不衝突，且屬正常合理。而兩者中以進口結匯證實書之
      實際付款金額為真實最後成交價，又原告所檢附之匯入匯款通知書、匯入匯款
      買匯水單、進口結匯證實書皆係透過銀行留存於銀行之正式文書，真實可信，
      足證原告所繳驗之發票係真實。又原告所檢附之匯入匯款通知書、匯入匯款買
      匯水單、進口結匯證實書係透過銀行而留存於開狀銀行之正式文書，被告及財
      政部再訴願決定書中所稱「未透過銀行」純屬錯誤不當。至於原告所繳驗之發
      票係結算後再修正之發票屬雙方私下約定與開狀銀行（或壓匯銀行）無涉，無
      須透過銀行，更何況其金額皆與進口結匯證實書相符，並不能未透過銀行而否
      定其真實。
（三）冷凍南美鮑貝（ＰＲＯＺＥＮ　Ｉ‧Ｑ‧Ｆ‧　ＬＯＣＯＳ）規格大者，價格
      較高，規格小者，較便宜，此乃不爭之事實，原告所進口者係秘魯小規格之南
      美鮑貝，被告以同一貨名不分規格大小以同一價格核定完稅價格誠屬荒謬。且
      違反稅負公平原則，又海產品最後之裝船規格無法預知，一般有互相信用基礎
      之貿易商間為了讓賣方（受益人）於裝船後「押匯迅速方便」在信用狀都避免
      不必要之約定，僅在雙方私下約定，本案原告與美國ＫＵＡＮＧ　ＹＡＮＧ
      ＩＮＴ‧ＩＮＣ貿易往來多年，由其保證並指定開狀給秘魯之公司，雖然信用
      狀沒約定，但美國公司每次於結算後，都將差額退還原告，從未失信過，被告
      與訴願決定機關以此推測退回款之真實，實有違誤。
（四）國際貿易付款之方式除信用狀外，還有Ｔ／Ｔ（電匯）Ｄ／Ｐ（見單據付款）
      等付款方式國際貿易雙方只要貨款結算清楚，並沒又硬性規定只能用信用狀付
      款，被告及財政部認為信用狀以外之方式付款或退款而推測其退款有問題，太
      過武斷，且不合理。而原告所檢附之匯入匯款通知書已詳述由受益人委託匯給
      原告，被告及訴願決定機關未能實際舉證，僅憑推測而誤認為「本匯入匯款通
      知書不足以證明本信用狀之退回款」顯有違誤，因為此項退回款除詳載由受益
      人委託外，再證之結算書、進口結匯證實書已足以證明係本信用狀之退回款。
（五）又查，原告所繳驗之發票與信用狀留存於開狀銀行之發票開立日期為同一天，
      係因為秘魯受益人於結算後參考原信用狀之發票而將日期開立為同一天，其用
      意在於取代結算前所開立之留存於信用狀之發票（係同一批貨），故日期開立
      為同一天，這種開立方式有何不可？被告以此為由懷疑原告所繳驗之發票不實
      ，實有違誤。至於賣方發貨人因父子多人共同參與業務，前後開立之發票筆跡
      不一，亦屬正常合理，另開立發票因父子多人在開立，以致另撕下第一聯繕打
      發票而留下第二聯，忘了撕掉而繼續誤用，此項疏忽乃常有之事，以此懷疑發
      票之真實，亦非有據。
（六）被告答辯狀稱：「系案貨物於信用狀上已有明確之約定：每袋淨重五公斤每箱
      淨重二十公斤，應檢查各種顆粒大小之來貨每公斤平均有幾粒，而對於來貨之
      顆粒大小（每公斤平均有幾粒）並無約定應在何種之規格範圍內」查貿易買賣
      雙方在買方立場，其主要目的是要如何能順利將所需之貨物在有效時間內裝運
      進口，並得到最大之獲利目標，至於付款方式可運用信用狀及電匯（Ｔ／Ｔ）
      方式混合靈活運用，只要能達此目的，貿易雙方並無特定規定使用固定而呆板
      支付款方式。原告在信用狀中沒有約定必需裝運何種規格，其最主要目的在於
      因海產品在信用狀認定之有效期間內無法預知所獲捕的係何種規格，為達成迅
      速進口並獲得最大利潤，買賣雙方只好私下協調：只先檢查來貨有幾種規格，
      至於最後裝運的是何種規格可經過結算多退少補。此種以信用狀約定外可以私
      下協調之貿易買賣付款方式乃目前一般貿易商所使用，尤其於海產品方面，只
      要目標達成有何不可？被告因對貿易認識不深，而質疑此付款方式而有違誤。
      再原告自九十一年到九十二年二月間總共自秘魯向ＥＸＰＯＲＴＲＯＮ　ＦＯ
      ＯＤＳ　ＰＲＯＤＵＣＴＳ　Ｓ‧Ａ‧Ｃ進口四批貨（即本案及鈞院另案九十
      三年度訴字第一九八、二○○、二○一號審理之進口貨物）等四件違反海關緝
      私條例事件絕無其他進口交易之事實，此筆匯款並無其他交易退回款之疑慮，
      在此相當時段是否有其他筆交易之事實，被告應負舉證之責任，因為所有進口
      之案件皆須經過海關，被告應有能力查證，結果無法舉證，因此應可斷定此筆
      退回匯款應係本案無疑，被告在答辯狀中所述應無根據，顯有違誤。
（七）另信用狀開出後即不得撤銷，亦不得隨意修改，尤其牽涉金額之修改，必需雙
      方銀行同意。因為秘魯賣方銀行可能根據信用狀之金額貸款給賣方，要修改金
      額可能不同意。本案在信用狀外私下約定付款退款方式，係經過公司股東一致
      評估，認為美國這家公司與本公司往來多年，信用頗佳，由其保證足以安心。
      即使出差錯，如順利裝運所獲利潤可以蓋過風險損失，故採取變通之付款方式
      。
（八）綜上所述，原告所檢附之匯入匯款通知書、匯入匯款買匯水單、進口結匯證實
      書皆係透過銀行且留存於開狀銀行之正式文書，應屬真實可信，所檢附之發票
      金額與進口結匯證實書相符，足證其係真實可信，被告及財政部未予查證，僅
      憑臆測而懷疑其真實，實有違誤。
二、被告主張之理由：
（一）按「報運貨物進口而有左列情事之一者，得視情節輕重，處以所漏進口稅額二
      倍至五倍之罰鍰‧‧‧三、繳驗偽造、變造或不實之發票或憑證‧‧‧。」、
      「有違反本條例情事者，除依本條例有關規定處罰外，仍應追徵其所漏或沖退
      之稅款。」及「納稅義務人，有左列情形之一者，除追繳稅款外，按所漏稅額
      處一倍至十倍罰鍰‧‧‧七、其他有漏稅事實者。」分別為海關緝私條例第三
      十七條第一項第三款、第四十四條及營業稅法第五十一條第七款所明定。本案
      原告報運貨物進口，繳驗不實發票，逃漏進口稅款，被告依首揭規定予以處罰
      ，於法洵無不合。
（二）按國際貿易實務，以信用狀做為付款條件之交易，開狀銀行介入該批貨物之交
      易對賣方承諾付款，因此開狀銀行所留存之價格資料實屬可信。查本案開狀銀
      行提供之發票載明：單價ＣＦＲＵＳＤ　７／ＫＧ，重量８、５○○ＫＧ，金
      額ＵＳＤ５９、５○○元，被告認定該價格即為本案系爭貨物之實際價格，實
      屬有據。而原告檢附之發票所載：單價ＦＯＢ　ＵＳＤ　４‧５／ＫＧ，重量
      ８、５○○ＫＧ，金額ＵＳＤ３８、２５○元，已與前項發票之價格不合，顯
      難採信。次查，系案貨物於信用狀上已有明確之約定：每袋淨重五公斤每箱淨
      重二十公斤，應檢查各種顆粒大小之來貨每公斤平均有幾粒，而對於來貨之顆
      粒大小（每公斤平均有幾粒）並無約定應在何種之規格範圍內。原告所稱裝船
      後再依實際規格結算，並將結算後之差額以電匯方式退還原告，核與信用狀之
      約定不合，亦有違信用狀之付款方式，顯亦不足採信。是原告提示之「匯入匯
      款通知書」上縱有記載該項匯款係由香港之ＨＥＮＧ　ＹＩ　ＡＮＤ　ＣＯ公
      司代表本案賣方匯款給原告（ＲＥＭＩＴ　ＯＮ　ＢＥＨＡＬＦ　ＯＦ　ＥＸ
      ＰＯＲＴＲＯＮ　ＦＯＯＤＳ　ＰＲＯＤＵＣＴＳ　Ｓ‧Ａ‧Ｃ），亦不足以
      證明該筆匯款即為本案交易之退回貨款。再查，原告提示「進口結匯證實書」
      記載交易總額美金三八、二五○元，主張該筆交易總額即為本案貨物之全部貨
      款，惟核前開「進口結匯證實書」亦載明本案信用狀之匯票金額為美金五九、
      五○○元，顯見該筆交易總額不足證明係本案貨物之全部貨款。復查，原告所
      檢附之發票與開狀銀行所提供之發票其開立之日期為同一天，且兩者之筆跡不
      同，按同一批貨物卻有兩份價格不同之發票在同一天開立，顯違常理，則原告
      為證明其檢附之發票為真實，提出說明稱係為取代結算前之發票致開立日期為
      同一天，並稱簽名筆跡不同係因賣方父子多人參與業務所致，應無足採。
    理  由
一、被告之代表人原為李克明，因職務調動，已自九十三年三月九日起改由乙○○接
    任，有財政部九十三年三月十一日台財人字第○九三○○一三五五四號令影本乙
    紙附卷可稽。茲乙○○以代表人之身分聲明承受訴訟，核無不合，先予敘明。
二、按「報運貨物進口而有左列情事之一者，得視情節輕重，處以所漏進口稅額二倍
    至五倍之罰鍰，或沒入或併沒入其貨物：‧‧‧三、繳驗偽造、變造或不實之發
    票或憑證。」、「有違反本條例情事者，除依本條例有關規定處罰外，仍應追徵
    其所漏或沖退之稅款。但自其情事發生已滿五年者，不得再為追徵或處罰。」、
    「納稅義務人，有左列情形之一者，除追繳稅款外，按所漏稅額處一倍至十倍罰
    鍰，並得停止其營業：‧‧‧七、其他有漏稅事實者。」分別為海關緝私條例第
    三十七條第一項第三款、第四十四條及營業稅法第五十一條第七款所明定。
三、本件原告於九十一年九月十日委由一心公司向被告所屬前鎮分局報運進口ＰＲＯ
    ＺＥＮ　Ｉ‧Ｑ‧Ｆ‧　ＬＯＣＯＳ（冷凍南美貝）乙批（報單號碼：第ＢＣ／
    ＡＡ／九一／四八○七／○○○三號），報列進口稅則號別第○三○七‧九九‧
    一七‧○○—三號，稅率百分之十五，單位價格ＦＯＢ　ＵＳＤ　４‧５／ＫＧ
    ，完稅價格一、四七七、六三八元，經被告依行為時關稅法第十四條第二項規定
    ，依原告之申請，按其原申報稅則稅率徵稅放行在案。嗣經被告實施事後稽核發
    現原告涉有繳驗不實發票，虛報價值偷漏關稅及營業稅之違法行為，遂依據查得
    價格ＦＯＢ　ＵＳＤ　７／ＫＧ，改估來貨完稅價格為二、○三九、七三四元，
    並依海關緝私條例第三十七條第一項第三款之規定，按所漏進口稅額六七、九六
    ○元處以二倍之罰鍰計一三五、九二○元，並依同條例第四十四條規定，追徵所
    漏進口稅費計九九、六九六元（包括進口稅六七、九六○元、營業稅三一、五○
    三元及推廣貿易服務費二三三元）﹔另依營業稅法第五十一條第七款規定，按所
    漏營業稅額三一、五○三元處三倍之罰鍰計九四、五○○元（計至百元止）等情
    ，為兩造所自陳，並有進口報單、原告繳驗之發票及被告向第一商業銀行高雄分
    行調取之開發信用狀申請書、商業發票、信用狀、進口單據到達通知書、被告九
    十二年第0000000號處分書等附原處分卷可稽，自堪認定。而原告提起本
    件訴訟無非以：原告報關時所繳驗之發票係賣方於裝船後透過美國「ＫＵＡＮＧ
    　ＹＡＮＧ　ＩＮＴＥＲＮＡＴＩＯＮＡＬ　ＩＮＣ」與原告結算後，再由賣方
    （即受益人）更正簽發，係裝船後之實際銷售價格。至開狀銀行留存之發票關於
    單價Ｆ‧Ｏ‧Ｂ　ＵＳＤ　７／ＫＧ，係開狀時未結算前之狀態。此從賣方已將
    結算後差額美金二一、二五○元匯入開狀銀行即第一商業銀行高雄分行退還原告
    ，以及原告贖單時實際付款之金額為美金三八、二五○元，均與原告所繳驗之發
    票金額相同，足見原告所繳驗之發票係實際付款之最後真實價格，故原告並無繳
    驗不實發票情事等語，為其論據。
四、經查，本件報關時，原告所檢附之發票其單位價格為ＦＯＢ　ＵＳＤ　４‧５／
    ＫＧ，重量８、５○○ＫＧ，金額ＵＳＤ３８、２５○元；然經被告向開狀銀行
    第一商業銀行高雄分行調查結果，其與該銀行之存檔發票記載之單位價格Ｆ‧Ｏ
    ‧Ｂ　ＵＳＤ　７／ＫＧ，重量８、５○○ＫＧ，金額ＵＳＤ５９、５○○元，
    二者顯然不符，此有各該發票附卷可稽。原告雖訴稱因本件進口貨物（冷凍南美
    貝）於發貨前始能確定規格，故信用狀所附發票價格僅為預估價格，至實際交易
    金額必待發貨後始能確定，因此，原告報關所檢附之發票係發貨人於發貨後結算
    貨款所開立，且發貨人已將結算後之退款美金二一、二五○元匯還原告，故原告
    向第一商業銀行高雄分行贖單付款之實付金額美金三八、二五○元，始為真正交
    易價格，且均有發貨人之結算書、匯入匯款通知書、進口結匯證實書等足為明證
    云云。惟按銀行法第十六條規定：「本法稱信用狀，謂銀行受客戶委任，通知並
    授權指定受益人，在其履行約定條件後，得依照一定款式，開發一定金額以內之
    匯票或其他憑證，由該行或其指定之代理銀行負責承兌或付款之文書。」，及國
    際商會（International Chamber of Commerce,ICC）一九九三年修訂之「信用
    狀統一慣例」（UCP500）第二條：「本慣例所稱之跟單信用狀及擔保信用狀（以
    下簡稱信用狀），意指銀行（開狀銀行）為其本身或循客戶（申請人）之請求並
    依其指示所為之任何安排，不論其名稱或描述為何，在符合信用狀條款之情形下
    ，憑所規定之單據：１、對第三人（受益人）或其指定人為付款，或對受益人所
    簽發之匯票承兌並予付款，或２、授權另一銀行為上項付款，或對上項匯票為承
    兌並予付款，或３、授權另一銀行為讓購。」可知選擇以信用狀方式貿易者，不
    論是付款、承兌或讓購均以賣方遵守信用狀所有條款為要件，故信用狀條款及其
    所附之貨運單據，實為買賣雙方權利義務之重要依歸。然而，原告報關所檢附之
    發票，並非透過銀行審核所交付，且其價格之記載更與出賣人提供給開狀銀行之
    存檔發票不符，與一般交易常規已有不合。再據開狀銀行第一商業銀行高雄分行
    函送被告之開發信用狀申請書及信用狀申請書記載，本件貨物之價格條件已明載
    為每公斤美金７元，核與賣方提示給銀行之發票相符；尤其原告就本次交易，先
    後三次向開狀銀行申請修改信用狀，最後始確定貨物之交易價格為每公斤美金７
    元，此有信用狀修改申請書附原處分卷可稽，更足徵本件買賣雙方就貨物之條件
    及品質並無不能確定情事，否則何需多次修改信用狀！。再者，本件貨款總額為
    美金五九、五○○元，而此即為原告向開狀銀行第一商業銀行高雄分行實際結匯
    （即38250＋21250）而經由銀行匯出之金額，此有進口結匯證實書等附原處分卷
    足憑。由是可知，本件買賣，無論是信用狀記載條款，或是賣方交付銀行之貨物
    單據，甚而原告實際之結匯金額，在在顯示其交易單位價格係以Ｆ‧Ｏ‧Ｂ　Ｕ
    ＳＤ　７／ＫＧ計算，重量８、５○○ＫＧ，總金額ＵＳＤ５９、５○○元，足
    認買賣雙方及銀行間之權利義務已依約定履行，該項交易已告完成。是本件留存
    於開狀銀行之商業發票所載之交易價格即Ｆ‧Ｏ‧Ｂ　ＵＳＤ　７／ＫＧ，重量
    ８、５○○ＫＧ，金額ＵＳＤ５９、５○○元，始為本件實際交易價格，即堪認
    定。至原告所稱本件銀行結匯之美金五九、五○○元，扣除賣方匯回之差額美金
    二一、二五○元後，原告實際僅再支付美金三八、二五○元，始為本件真正交易
    價格乙節。經查，本件係屬國際貿易，並以信用狀做為付款條件，原告之前尚以
    修改信用狀方式確定價格，然其竟不再透過銀行修改，卻以賣方發貨後私下結算
    匯回價差之方式交易，已違反貿易常規！尤其倘若原告未能事先確定貨物之規格
    及價格，其竟甘冒風險，不但高開信用狀金額給賣方，事後再由賣方片面結算據
    以退還價差，而其間之結算條件及交涉過程，事關雙方權益，理當極為慎重，並
    應有一明確規則可循，惟據原告自陳僅係雙方口頭約定並無任何書面文件足為憑
    信等語在卷，由此觀之，本件交易之貨物規格及價格，可謂任由賣方決定，倘若
    發生糾紛，原告顯無任何保障可言，其有違常情甚明。再者，本件買賣經結匯而
    由開狀銀行匯出之金額即為信用狀及發票記載之美金五九、五○○元（即
    38250+21250），而非美金三八、二五○元；況且，原告所主張之交易模式非惟
    有違常情，尤其原告主張之退回款則係由與本件買賣無關之香港他公司所匯，其
    金額又高達美金二一、二五○元，占原告主張之交易價格一半以上，然卻私下任
    由賣方計算，再經由第三地之香港匯回，如此迂迴異常之交易方式，倘賣方違約
    並不予匯還，原告非但事先無所防範，即令事後亦難求償，殊難令人理解！況且
    ，匯款之真正原因存有多種可能，僅以該匯款單據表面上載有退回款之註記，尚
    不足以證明其確為賣方之退回貨款。是原告以事後提出之結算書、裝箱單及另有
    香港方面匯來之款項等情，爭執其報關時檢附之發票始為真正之交易價格云云，
    實難採信。因此，本件無論是預期發票、開狀銀行所取得之發票均為出賣人所出
    具，並經銀行審核通過，其記載之交易價格與信用狀記載之交易價格以及銀行匯
    出之金額亦相符合，加以原告所主張之交易方式又不可採，則原告據以報關之發
    票顯係不實，至為明確。是原處分以原告繳驗之發票係屬不實，涉有不法逃漏稅
    款情事，並以查得之交易價格核處，揆諸首揭規定，自屬有據，原告之主張，並
    不足採。
五、綜上所述，原告之主張均非可採。從而原處分以原告繳驗不實發票，涉有不法逃
    漏稅款情事，依海關緝私條例第三十七條第一項第三款之規定，按所漏進口稅額
    六七、九六○元處以二倍之罰鍰計一三五、九二○元，並依同條例第四十四條規
    定，追徵所漏進口稅費計九九、六九六元（包括進口稅六七、九六○元、營業稅
    三一、五○三元及推廣貿易服務費二三三元）﹔另依營業稅法第五十一條第七款
    規定，按所漏營業稅額三一、五○三元處三倍之罰鍰計九四、五○○元（計至百
    元止），洵無違誤，訴願決定予以維持，亦無不合。原告起訴意旨求為撤銷，為
    無理由，應予駁回。
六、據上論結，本件原告之訴為無理由，依行政訴訟法第一百九十五條第一項後段、
    第九十八條第三項前段，判決如主文。
中　　　華　　　民　　　國    九十三　　年　  　五　　　月　　三十一　　日
                              高雄高等行政法院第一庭
                                          審判長法官　　陳光秀
                                          法      官　　李協明
                                          法      官　  簡慧娟
右為正本係照原本作成。
如不服本判決，應於判決送達後二十日內向本院提出上訴書狀，其未表明上訴理由者
，應於提起上訴後二十日內向本院提出上訴理由書（須按對造人數附繕本）；如於本
判決宣示或公告後送達前提起上訴者，應於判決送達後二十日內補提上訴理由書（須
附繕本）。未表明上訴理由者，逕以裁定駁回。
提起上訴應預繳送達用雙掛號郵票七份（每份三十四元）。
中　　　華　　　民　　　國    九十三　　年　  　五　　　月　　三十一　　日
                                          法院書記官    楊曜嘉
